# 集成电路企业采购设备增值税退还期末留抵税额会计处理

提问人：快枪 时间：2012-05-15 21:00:25
财税〔 2011 〕 107 号： 　　一、对国家批准的集成电路重大项目企业因购进设备形成的增值税期末留抵税额（以下称购进设备留抵税额）准予退还。购进的设备应属于《中华人民共和国增值税暂行条例实施细则》第二十一条第二款规定的固定资产范围。
二、准予退还的购进设备留抵税额的计算　　企业当期购进设备进项税额大于当期增值税纳税申报表“期末留抵税额”的，当期准予退还的购进设备留抵税额为期末留抵税额；企业当期购进设备进项税额小于当期增值税纳税申报表“期末留抵税额”的，当期准于退还的购进设备留抵税额为当期购进设备进项税额。 　　当期购进设备进项税额，是指企业取得的按照现行规定允许在当期抵扣的增值税专用发票或海关进口增值税专用缴款书（限于 2009 年 1 月 1 日及以后开具的）上注明的增值税额。这里退还的增值税会计上应如何处理呢？是否应： 借 银行存款 贷：应交税费——应交增值税（进项税额转出）？如果这样处理，感觉对企业不仅不是优惠了，本来能抵扣的进项税额变成不能抵扣的了，企业不是亏大了吗？

回答人：chenyiwei
这个问题在本版面上以前讨论过，你可以以这个文件的文号作为关键字在本版面上搜索一下。 企业对此问题的会计处理取决于：如果没有出台该项退还留抵税额的政策，企业预期这部分留抵税额能否在可预见的未来获得抵扣。 1 、假设在没有出台该项退还留抵税额的政策的情况下，企业预期在可预见的未来将不会产生足够多的销项税额，即这部分留抵税额在可预见的未来很可能不能获得抵扣，则企业原先需对这部分留抵税额形成的“其他资产”计提减值准备并计入损益。现在收到退还的留抵税额，实际上是原先计提的减值准备的转回。即借：银行存款，贷：其他资产；同时借：其他资产减值准备，贷：资产减值损失。 2 、假设在没有出台该项退还留抵税额的政策的情况下，企业预期在可预见的未来将可以产生足够多的销项税额，使这部分留抵税额在可预见的未来获得抵扣，则相当于企业提前获得了抵扣，即提前变现该“其他资产”，即借：银行存款，贷：其他资产。